臺灣基隆地方法院基隆簡易庭民事判決
　110年度基簡字第1021號
原      告  良京實業股份有限公司

法定代理人  平川秀一郎



訴訟代理人  蘇芷萱  
被      告  楊明池  



上列當事人間給付借款事件，本院於民國110年12月14日言詞辯
論終結，判決如下：
    主  文
被告應給付原告新臺幣13萬5,142元，及自民國96年3月16日起至
清償日止，按週年利率百分之13計算之利息。
被告應給付原告新臺幣3萬元，及自民國96年3月16日起至清償日
止，按週年利率百分之14.99計算之利息。
原告其餘之訴駁回。
訴訟費用新臺幣1,770元由被告負擔。
本判決第1、2項得假執行。
    事實及理由
壹、程序事項
　　被告經合法通知，未於言詞辯論期日到場，核無民事訴訟法
    第386條所列各款情形，爰依同法第436條第2項、第385條第
    1項前段規定，准原告之聲請，由其一造辯論而為判決。
貳、實體事項
一、原告起訴主張略以：
(一)被告前向臺東區中小企業銀行股份有限公司（下稱臺東企銀
    ）申請信用貸款，借款額度為新臺幣（下同）15萬元，自民
    國94年1月12日起，以每一個月為一期，共分60期，按期於
    當月12日平均攤還本息，自借款日起，利率以百分之13計算
    ，未按期攤還本息時，逾期未超過6個月内者，按上開利率
    百分之10，超過6個月者，就超過部分，按上開利率百分之2
    0計算之違約金，如有任何一期未如期清償時，自視為全部
    到期，有授信約定書可稽。詎被告未依約履行繳款義務，尚
    有本金及利息、違約金拒不清償，依借款約定事項第13條之
    規定，視為債務全部到期，被告自應給付前開訴之聲明之借
    款本息、違約金。案經臺東企銀讓與債權予原告並通知被告
    後，屢次催告其速來償還，猶置之不理，爰依民法第474條
    、第477條之規定提起本訴。
(二)嗣被告再向臺東企銀申請信用貸款，借款額度為3萬元，自9
    4年9月26日起，以每一個月為一期，共分24期，按期於當月
    6日平均攤還本息，自借款日起，週年利率以百分之14.99計
    算，未按期攤還本息時，逾期未超過6個月内者，按上開利
    率百分之10，超過6個月者，就超過部分，按上開利率百分
    之20計算之違約金，依借款約定事項第7條，如有任何一期
    未如期清償時，自視為全部到期，有授信約定書可稽。詎被
    告未依約履行繳款義務，尚有本金及利息、違約金拒不清償
    ，依前開規定，債務視為全部到期，被告自應給付借款本息
    、違約金。案經臺東企銀讓與債權予原告並通知被告後，屢
    次催告其速來償還，猶置之不理，爰依民法第474條、第477
    條之規定提起本訴。
(三)基於上述，聲明：
 1、被告應給付原告13萬5,142元，及自96年3月16日起至清償日
    止，按週年利率百分之13計算之利息，暨自96年4月17日起
    至清償日止，逾期6個月以內者，按上開利率百分之10，逾
    期超過6個月者，按上開利率百分之20計算之違約金。
 2、被告應給付原告3萬元，及自96年3月16日起至清償日止，按
    週年利率百分之14.99計算之利息，暨自96年4月17日起至清
    償日止，逾期6個月以內者，按上開利率百分之10，逾期超
    過6個月者，按上開利率百分之20計算之違約金。　
二、被告經合法通知，未於言詞辯論期日到場，亦未提出書狀作
    何聲明或陳述。
三、本院得心證之理由：
(一)原告主張之上開事實，業據提出臺東企銀授信約定書、分攤
    表、債權讓與證明書；臺東企銀簡易貸通信申請書暨約定書
    、分攤表、債權讓與證明書、民眾日報債權讓與公告等件為
    證，而被告經合法通知，並未到庭爭執，亦未提出書狀表明
    證據或有利於己之答辯以供審酌，本院綜合上開證據調查結
    果，自堪信原告之主張為真實。
(二)按稱消費借貸者，謂當事人一方移轉金錢或其他代替物之所
    有權於他方，而約定他方以種類、品質、數量相同之物返還
    之契約；借用人應於約定期限內，返還與借用物種類、品質
    、數量相同之物；遲延之債務，以支付金錢為標的者，債權
    人得請求依法定利率計算之遲延利息，但約定利率較高者，
    仍從其約定利率；當事人得約定債務人於債務不履行時，應
    支付違約金。民法第474條第1項、第478條前段、第233條第
    1項、第250條第1項分別定有明文。另依104年2月4日新修正
    之銀行法第47之1條第2項規定：自104年9月1日起，銀行辦
    理現金卡之利率或信用卡業務機構辦理信用卡之循環信用利
    率不得超過週年利率百分之15。從而，原告依消費借貸契約
    及債權讓與之法律關係，請求判命如主文第1、2項所示本金
    、利息部分，為有理由，應予准許。
(三)末按約定之違約金額過高者，法院得減至相當之數額，民法
    第252條定有明文。至於當事人約定之違約金是否過高，須
    依一般客觀事實，社會經濟狀況，當事人所受損害情形及債
    務人如能依約履行時，債權人可享受之一切利益為衡量標準
    （參照最高法院96年度台上字第107號判決意旨）。查原告
    聲明第1、2項另請求被告應給付違約金部分，本院審酌原告
    因被告遲延給付所受積極損害及所失利益，通常為該款項再
    轉借他人後之利息收入或轉作他項投資之收益，難認尚有其
    他損害，又其以單方擬定之定型化約款，分別向被告收取按
    週年利率百分之13及14.99計算之利息，已因此獲取大量之
    經濟利益，再請求被告給付上揭違約金實屬過高（算至本件
    宣判期日，小數點後不計，聲明第1項違約金為5萬0,707元
    ；聲明第2項違約金為1萬2,979元，均已逾本金三分之一）
    ，尚非公允，應予全部酌減，不應准許。
四、本件第一審裁判費為1,770元，此外別無其他費用支出，是
    本件訴訟費用確定為1,770元。爰依職權確定前開訴訟費用
    由本金部分敗訴之被告負擔。
五、本件原告勝訴部分係因訴訟標的金額未逾50萬元，適用簡易
    程序所為被告敗訴之判決，依民事訴訟法第389條第1項第3
    款，應依職權宣告假執行。
六、據上論結，本件原告之訴為有理由，依民事訴訟法第 436條
    第2項、第385條第1項前段、第79條、第87條第1項、第389
    條第1項第3款，判決如主文。
中    華    民    國   110    年    12    月    21    日
                  基隆簡易庭法  官  王翠芬
以上正本係照原本作成。
對於本件判決如有不服，應於收受送達後20日內向本院提出上訴
書狀，上訴於本院合議庭，並按他造當事人之人數附具繕本。如
委任律師提起上訴者，應一併繳納上訴審裁判費。
中    華    民    國   110    年    12    月    21    日
                            書記官  陳怡君